【裁判字號】    90,訴,3501
【裁判日期】    901122
【裁判案由】    營利事業所得稅
【裁判全文】
臺北高等行政法院判決                              九十年度訴字第三五○一號
                              .
    原      告  台新國際商業銀行股份有限公司
    代  表  人  甲○○董事長.
    訴訟代理人  張豐淦（會計師）
    複 代 理人  陳建宏（會計師）
    被      告  財政部臺北市國稅局
    代  表  人  張盛和（局長）
    訴訟代理人  乙○○
                丙○○
右當事人間因營利事業所得稅事件，原告不服財政部中華民國九十年二月二十一日台
財訴第0000000000號訴願決定，提起行政訴訟。本院判決如左：
    主  文
原告之訴駁回。
訴訟費用由原告負擔。
    事  實
一事實概要：緣原告民國（以下同）八十三年度營利事業所得稅結算申報，列報尚未
  抵繳之扣繳稅額新台幣（以下同）六、一六一、二七八元，經被告初查以其中五、
  三○六、四六八元部分係原告於兩付息日間進行債券附買回交易，因而持有債券至
  付息日，其遭付息機構就兩付息日間全部利息一次扣繳所得稅並取得扣繳憑單之扣
  繳稅額。原告於申報利息收入時，依財政部七十五年七月十六日台財稅第七五四一
  四一六號函釋，按債券持有期間，依債券之面值及利率計算利息收入，亦即扣除前
  手之利息所得後，以餘額列報原告利息收入；惟於申報扣繳稅額時，卻將含前手息
  之扣繳稅額亦併同申報，其中非原告持有債券期間所生應計利息相關之扣繳稅額（
  以下稱前手息扣繳稅額）五、三○六、四六八元，應屬前手所有而非原告所有，其
  按全額給付債券附買回交易價款，為代付他人之扣繳稅額行為，故前手息扣繳稅額
  非屬本身應繳納之稅款，屬原告購進債券之成本，乃將之轉入債券成本項下查核，
  否准抵減應納稅額，核定原告尚未抵繳之扣繳稅額為七五四、八一○元，相對調增
  出售債券成本五、三○六、四六八元，全年所得額三九九、一九三、五七一元，課
  稅所得額二三七、五一七、○五九元，應納稅額五九、三六九、二六五元，應補繳
  稅額五、三○六、四六八元。原告不服，申請復查結果，被告以八十九年七月三十
  一日財北國稅法字第八九○二八二八八號決定駁回，原告仍不服，向財政部提起訴
  願，亦遭該部九十年二月二十一日台財訴第0000000000號決定駁回，遂
  提起本件行政訴訟。
二兩造聲明：
  (一)原告聲明求為判決：
    1.訴願決定及原處分均撤銷。
    2.訴訟費用由被告負擔。
  (二)被告聲明求為判決：如主文所示。
三兩造之爭點：
  原告於申報利息收入時，依財政部七十五年七月十六日台財稅第七五四一四一六號
  函釋，按債券持有期間，依債券之面值及利率計算利息收入，亦即扣除前手之利息
  所得後，以餘額列報原告利息收入；則於申報扣繳稅額時，得否將含前手息之扣繳
  稅額併同申報抵稅或退稅？
  (一)原告主張之理由：
    1.原告依財政部七十五年七月十六日台財稅第七五四一四一六號函釋，按債券持
      有期間，以其面值及利率計算「利息收入」申報課稅；原告取息時無論債券曾
      否轉讓，均由付息機構以原告為納稅義務人，就全部利息所得一次扣繳所得稅
      額，並填發扣繳憑單予原告，其扣繳稅額中亦包含前手債券持有人利息收入之
      應扣繳稅款，因原告買入債券時，支付價金中除債券成本外，尚包括前手債券
      持有人持有債券期間之利息收入，實質為原告可向付息機構請求付息的權利，
      故付息機構就給付利息代扣稅款時，屬原告前手債券持有人利息收入部分之扣
      繳稅款，由原告申請退還，應無疑義。如按被告核定方式，依前、後手債券持
      有人而有不同抵扣稅款規定，於前、後手債券持有人均為營利事業情況之下，
      將使後手多繳稅予國庫。由附件案例一、二、三顯示，債券交易基礎相同下，
      於兩付息日間，債券分由兩家營利事業持有，國庫之稅收，較債券持有人於兩
      付息日間全程持有債券為多，即於兩付息日間購入債券之持有人，於付息日時
      ，其稅負高於兩付日間全程持有債券之債券持有人，勢將嚴重影響債券交易之
      流通，不利債券市場之發展。
    2.依證券商營業處所買賣有價證券業務規則第五十一條規定，債券之買賣採「除
      息交易」，起迄給付結算日止，賣方應得之利息，由買方併同成交價金支付給
      賣方。屬於原債券持有人之利息收入，在投資債券時，應將利息交付給賣方，
      非屬債券利息兌領日之持券人所有；目前債券所得之課稅方式，係依據前揭財
      政部函釋處理。由於我國個人與營利事業適用之會計基礎並不相同，年終結算
      申報時，債券於兩付息日間移轉，如領息日持券人為個人，而前手為營利事業
      ，則個人因適用現金收付制，應將利息所得全部納入所得總額內計稅，但前手
      為營利事業，已依權責發生制列報其持有期間之利息所得，造成應計利息部分
      重複課稅，無法達到租稅公平。在租稅規範並未變更下，投資人從事相關活動
      ，自然選擇最有利之管道，以樽節相關租稅成本獲得合理利潤。十餘年來利息
      兌領日之債券投資人就前手之扣繳稅款申請抵稅或退稅，稅捐稽徵機關均如數
      辦理，使原告深信如其為期間購入債券，付息機構於付息予原告時，雖先就全
      數利息所得暫為扣繳稅額，惟因被告同意可全額抵稅，故原告並未於購入債券
      時，即就前手債券利息收入，於付息機構給付利息時衍生所扣繳稅額之部分，
      反映於債券成本調減項下，造成原告於兩付息日間，購入持有債券利息之淨現
      金流入減少，產生實質上的損失。原告因信賴被告多年來之核定，故從未考量
      調減債券購入成本，如今卻因被告實施前手債券利息扣繳稅額不得由後手抵扣
      之新制，追補五年稅款之作法，使遵循既有稽徵模式之業者無所適從，造成租
      稅之不安定性，應自修正年度開始適用，方符信賴保護原則。
    3.原告八十三年度營利事業所得稅結算申報，於八十六年八月二十六日，即經被
      告核定，嗣後未於法定期間提出復查，依稅捐稽徵法第三十四條規定，已屬確
      定案件。被告復以債券價款中屬於前手利息所得之扣繳稅款不得由原告抵繳為
      由重行核定，在課稅事實並未改變，僅因核課標準有異且非基於公益理由的前
      題下，變更原確定之處分，參以最高行政法院（八十九年七月一日改制前為行
      政法院，以下同）八十一年度判字第一七六五號、八十九年判字第二四六七號
      判決意旨，即有可議。從而，被告如無發現新資料，即不可以另發現應補徵之
      稅捐而重行核定。
    4.綜上所述，買賣債券之前手利息收入所扣繳之稅款，應准予原告抵繳，如欲實
      施新制，基於信賴保護原則，亦不應追溯適用，而損及納稅人權益，請判決如
      訴之聲明。
  (二)被告主張之理由：
    1.按「納稅義務人應於每年二月二十日起至三月底止，填具結算申報書，向該管
      稽徵機關，申報其上一年度內構成綜合所得總額或營利事業收入總額之項目及
      數額，以及有關減免、扣除之事實，並應依其全年應納稅額減除暫繳稅額及尚
      未抵繳之扣繳稅額，計算其應納之結算稅額，於申報前自行繳納。」為所得稅
      法第七十一條第一項所規定。另「．．．債票無論曾否轉讓，均應由付息機構
      ，以付息時之持票人為納稅義務人（記名式者為最後記名之人）就全部利息一
      次扣繳所得稅；並根據持票人之身分證明，依法填報扣繳憑單，納稅義務人為
      中華民國居住之個人或營利事業者，應將該項利息所得，依法合併當年度所得
      申報所得稅。」及「營利事業或個人買賣國內發行之公債、公司債及金融債券
      ，買受人若為營利事業，可由該事業按債券持有期間，依債券之面值及利率計
      算之『利息收入』，如其係於兩付息日間購入債券並於取息前出售者，則以售
      價減除其購進該債券之價格及依上述計算之利息收入後之餘額作為其證券交易
      損益。買受人若為個人，因個人一般多未設帳，應一律以其兌領之利息金額併
      入其當期綜合所得稅課徵。」亦經財政部六十四年九月四日台財稅第三六四四
      ○號函及七十五年七月十六日台財稅第七五四一四一六號函所明釋。
    2.經查：
      (1)所得稅法第七十一條、第九十九條雖分別規定：納稅義務人得以暫繳及扣繳
        稅額抵繳結算申報之應納稅額，及憑扣繳憑單抵繳稅款，惟亦限定應以自行
        繳納之稅款始有其適用。又前揭財政部函釋雖規定營利事業買賣公債，可按
        持有期間計算利息收入，並未規定營利事業於兩付息日間買回公債，按持有
        期間計算利息收入，即得以全期扣繳稅款抵繳其申報應納稅額。本案原告於
        利息兌領日前買回公債，前手兌領之利息及前手息扣繳稅額均為前手所有。
        該前手息部分之納稅義務人並非原告，原告自亦無從依所得稅法第七十一條
        、第九十九條規定，以該前手息之扣繳稅額抵繳原告之所得稅。
      (2)至原告主張其買入債券時係以前手息價格包含扣繳稅額全額買入乙節，查前
        手息扣繳稅額除否准原告抵繳應納稅額外，原核定並同額轉入原告購入債券
        成本核認在案，此揆之所得稅法第四十五條：「稱實際成本者，凡資產之出
        價取得，指取得價格，包括取得之代價，及因取得並為適於營業上使用而支
        付之一切必需費用。」規定，自無不當。是原告主張其依法就扣繳憑單記載
        之扣繳稅額全數抵繳應納稅額，尚無不妥云云，顯係誤解，核無足採。
      (3)又原告買回公債兌領之利息及扣繳稅額均為前手所有，其本身既無該項所得
        ，縱扣繳憑單為原告名義，亦非扣繳稅額之實際納稅義務人，自不得以之抵
        繳應納稅額或申請退稅。
      (4)至所得稅法第一百條係對稅款退補程序之相關規定，尚難執為前手息扣繳稅
        額申請退還之論據。原告雖主張營利事業所得稅查核準則（以下稱查核準則
        ）第九十條第三款之規定係適用於扣繳義務人云云，惟其意旨係指關於他人
        所得之扣繳稅額，為該他人之權益事項，非得由本事業列報。
      (5)原告買回債券之全部購買價格為取得債券之成本，不得謂取得成本之一部分
        係得扣抵應納稅額之扣繳稅額，且債券之前手持有人既為實際利息所得者，
        因該項所得而發生之扣繳及納稅義務，依實質課稅原則，自應同屬於實際所
        得之人。況公法上之租稅扣抵權，非得以私經濟交易而移轉。原告主張其有
        權將前手息扣繳稅額抵繳應納稅款或申請退稅云云，亦無足採。
      (6)財政部六十四年台財稅第三六四四○號函係釋示債票利息應就全部利息一次
        扣繳及其扣繳憑單之開立方式，該函並指明：「．．．納稅義務人為中華民
        國居住之個人或營利事業者，應將該項利息所得、依法合併當年度所得申報
        所得稅。」；本件原告復因適用財政部七十五年度台財稅第七五四一四一六
        號函釋，未將前手息扣繳憑單所含其前手利息收入之金額，合併申報營利事
        業所得稅。準此，原告對其前手之利息所得部分，自認無申報納稅之義務，
        其既非該前手利息之納稅義務人，自無從依據所得稅法第七十一條規定，就
        前手息之扣繳稅額抵繳原告之營利事業所得稅。是原告所訴，核無足採。
    3.復查：
      (1)所得稅法第八十九條第一項第二款明定「利息所得納稅義務人」為取得所得
        者。原告並無申報前手息扣繳稅額所屬之利息收入，並非前手息扣繳稅額所
        屬利息所得之納稅義務人。
      (2)原告雖為納稅義務人之一，但並非前手息扣繳稅額所屬利息所得之納稅義務
        人，其既未承擔前手息扣繳稅額所屬利息所得之納稅義務，自無從依所得稅
        法第七十一條第一項規定主張依其全年應納稅額減除前手息尚未抵繳之扣繳
        稅額之權利。
      (3)依所得稅法第八十八條第一項規定：納稅義務人有利息所得者，應由扣繳義
        務人於給付時，依規定之扣繳率或扣繳辦法，扣取稅款；同法第八十九條第
        一項第二款定明，利息所得納稅義務人為取得所得者，據此可知，有利息所
        得者，始有該利息所得扣繳稅額之扣抵權，而原告既無列報前手息扣繳稅額
        所屬之利息所得，卻要申報抵減其無列報之利息所得所屬之扣繳稅額，顯非
        適法，原告藉由私經濟交易，圖移轉前手息扣繳稅款之租稅扣抵權用意至明
        。原核定未准抵繳，自無不合。
      (4)所謂信賴保護原則，係指人民因信賴授益處分之存續力，就生活關係已作適
        當安排，嗣該授益處分縱經撤銷，人民之信賴利益亦應受保護者而言。本件
        被告核定稅額行為，屬負擔處分，並無信賴保護原則之適用，有最高行政法
        院八十九年四月十四日判字第一一○五號判決意旨可資參照。又所得稅法有
        關扣繳稅額得否抵繳稅款之規定，適用迄今並未變更；被告亦無對之改變核
        課方式。惟因營利事業所得稅之調查核課向採選案及選項查核方式，尤以原
        告等金融業者之營利事業所得稅結算申報均採會計師查核簽證申報，被告無
        需就各案件逐項查核，或逕採暫按書面審核核定之方式，致造成原告等投機
        不合法之申報方式。嗣經被告查覺後，依據稅捐稽徵法第二十一條第二項規
        定：「在前項核課期間內，經另發現應徵之稅捐者，仍應依法補徵．．．」
        ，營利事業所得稅結算申報書面審核案件抽查辦法第三條第一款之規定：「
        經稽徵機關書面審核核定之營利事業所得稅結算申報案件，均應列入抽查，
        其範圍如左：一會計師查核簽證申報案件，經書面審核核定者。」及參酌最
        高行政法院五十八年判字第三十一號判例意旨：「納稅義務人依所得稅法規
        定辦理結算申報而經該管稅捐稽徵機關調查核定之案件，如經過法定期間而
        納稅義務人未申請復查或行政爭訟，其查定處分，固具有形式上之確定力，
        惟稽徵機關如發現原處分確有錯誤短徵，為維持課稅公平之原則，基於公益
        上之理由，要非不可自行變更原查定處分，而補徵其應繳之稅額。」予以抽
        查核定，自屬於法有據，原告主張被告違反信賴保護原則乙節，核無足採。
        本件原處分及訴願決定均無違誤，請判決駁回原告之訴。
    理  由
一按「本法稱納稅義務人，係指依本法規定，應申報或繳納所得稅之人。」「前條各
  類所得稅款，其扣繳義務人及納稅義務人如左︰一‧‧‧二薪資、利息‧‧‧；納
  稅義務人為取得所得者。」「納稅義務人應於每年二月二十日起至三月底止，填具
  結算申報書，向該管稽徵機關，申報其上一年度內構成綜合所得總額或營利事業收
  入總額之項目及數額，以及有關減免、扣除之事實，並應依其全年應納稅額減除暫
  繳稅額、尚未抵繳之扣繳稅額及可扣抵稅額，計算其應納之結算稅額，於申報前自
  行繳納。」「納稅義務人每年結算申報所得額經核定後，稽徵機關應就納稅義務人
  全年應納稅額，減除暫繳稅額、未抵繳之扣繳稅額、可扣抵稅額及申報自行繳納稅
  額後之餘額，填發繳款書，通知納稅義務人繳納。但‧‧‧」所得稅法第七條第四
  項、第八十九條第一項第二款、第七十一條、第一百條前段分別定有明文。因此，
  有取得利息所得者，即為納稅義務人，應主動申報利息所得，如符合扣繳稅額抵繳
  應納稅款之規定者，即可抵繳稅款，不以是否取得扣繳憑單為要件。則所得稅法有
  關利息所得，得以扣繳稅額抵繳應納稅款者，係以依所得稅法規定，應申報或繳納
  利息所得稅之「納稅義務人」而言；換言之，得為扣繳稅額抵繳應納稅款之對象為
  應將利息所得申報、繳納所得稅，為承擔納稅義務者為限；反之，如未申報利息所
  得，而未繳納利息所得稅者，則無扣繳稅額抵繳應納稅款之適用，此為當然之解釋
  。至於第三人取得利息所得部分，是否得抵繳應納稅款，核與納稅義務人無關，縱
  令事實上係由納稅義務人代繳稅款，並不能因此變更公法上納稅義務之主體。是該
  項利息所得扣繳稅額，僅能由該第三人依法抵繳之，其代繳稅款之納稅義務人，自
  無以自己名義請求抵繳稅款之權利。
二次按六十四年五月三十一日公布施行之「中央政府建設公債發行條例」第六條規定
  ：「本公債分為甲、乙兩種。甲種公債利息所得，不免繳所得稅；乙種公債利息所
  得，免繳一部或全部所得稅，由財政部審酌發行時全部狀況擬訂，報行政院核定。
  」財政部鑑於過去發行乙種國庫券時，如在一年中有轉手多次者，依該部（）台
  財稅第三八六一九號函釋，係由中央銀行將個別分段持有之資料移送財稅資料處理
  中心，憑以計算各人之所得憑以課稅之情形，增加稽徵機關執行之困難，亦無法辦
  理扣繳。該部為簡化稽徵作業及扣繳手續，遂於六十四年九月一日依上開條例發行
  甲種公債第一期債票十六億時，以六十四年九月四日台財稅第三六四四○號函釋：
  「本債票無論曾否轉讓，均應由付息機構，以付息時之持票人為納稅義務人（記名
  式者為最後記名之人）就全部利息一次扣繳所得稅；並根據持票人之身分證明，依
  法填報扣繳憑單。納稅義務人為中華民國居住之個人或營利事業者，應將該項利息
  所得，依法合併當年度所得申報所得稅。」就中央政府建設公債甲種債票利息，改
  以付息時之債票持有人就全部利息一次扣繳所得稅，與所得稅法第八十八條、八十
  九條、第九十二條規定不牴觸，可以採用。
三再按一般公債、公司債、金融債券等因載有約定之利率，債券持有人依民法第六十
  九條、第七十條規定，對於此項約定利息按權利存續期間之日數，取得其法定孳息
  。此項利息未獲支付前，如將債券讓售，依同法第二百九十五條第一項前段規定，
  推定其隨同原本移轉於受讓人，債券原持有人因而經由買賣價金取得是項利息收益
  。因此，債券之買賣，如係於該債券之付息日為之，讓售價格之認定，尚不生何疑
  義；若於兩付息日間為之，其買賣價格中實已包括兩部分，一為取得債券所支付之
  對價，另一為未屆付息日該債券法定利息請求權之讓與價金。惟由於買賣債券之交
  易所得停徵，「利息所得」與「證券交易所得」如未明確劃分，除將造成原持有人
  之法定利息收益，將誤為證券交易所得免稅外，並將增加債券利息兌領人之利息所
  得，造成課稅錯誤。財政部乃於七十五年七月十六日以台財稅第七五四一四一六號
  函釋：「營利事業或個人買賣國內發行之公債、公司債及金融債券，買受人若為營
  利事業，可由該事業按債券持有期間，依債券之面值及利率計算之『利息收入』，
  如其係於兩付息日間購入債券並於取息前出售者，則以售價減除其購進該債券之價
  格及依上述計算之利息收入後之餘額作為其證券交易損益。買受人若為個人，因個
  人一般多未設帳，應一律以其兌領之利息金額併入其當期綜合所得稅課徵。」闡明
  營利事業應按實際情形列報利息收入，其債券賣出時超過購進價格及利息收入後之
  餘額為證券交易損益；並附帶說明個人因未設帳，應一律以兌領之利息併入其綜合
  所得稅課稅，符合所得稅法課稅公平之原則。因此，所謂債券「前手息」，乃為區
  分債券利息兌領人所持有債券期間申報所得之利息，及非持有（即其前手持有）期
  間，未申報所得之債券利息，而予分野界定之名詞。依上開函釋可知，前手息所得
  者如為營利事業者，應按其持有債券期間，計算利息所得課徵營利事業所得稅；惟
  前手息所得者如為個人者，因前手個人既未設帳又無扣繳憑單歸課資料，其不列入
  綜合所得稅結算申報，稽徵機關亦未予核課其綜合所得稅；營利事業如係債券利息
  兌領人，僅按其持有債券期間，計算利息所得課徵營利事業所得稅，依前開所得稅
  法規定，亦僅就申報利息所得範圍內之扣繳稅額抵繳應納稅款，其未持有債券期間
  之其餘利息（即前手息），認非屬該營利事業之利息所得，毋庸申報，不課徵營利
  事業所得稅，因此而生之前手息扣繳稅額，自不在扣繳稅額抵繳應納稅款之列。
四本件原告八十三年度營利事業所得稅申報各類收益扣繳稅額，於「各類收益扣繳稅
  額與申報金額調節表」「債券利息收入」欄內，將「公債前手息」五三、○六四、
  六八七元，自扣繳憑單給付總額八三、六八三、七三○元中扣除，僅申報利息收入
  四四、七二五、八七五元，但卻申報含前手息扣繳稅額在內之全部扣繳稅額八、三
  六八、三六四元（含債券前手息扣繳稅額五、三○六、四六八元及暫繳稅額三、○
  六一、八九六元）【計算式：83,683,730（扣繳憑單給付總額）－1,634,899（上
  期應收金額）＋15,741,731（本期應收金額）=44,725,875（本期申報收入金額）
  8,368,364（扣繳稅額）－支付前手利息53,064,687元（備註）】
五揆諸上開規定與說明，原告既將公債前手息扣除，未申報為收入，即不得將因此而
  生之前手息扣繳稅額抵繳應納稅額，則原告將之列入抵繳稅額，於法即有未合。
六被告原核定以原告列報尚未抵繳之扣繳稅額六、一六一、二七八元，其中債券前手
  息扣繳稅額五、三○六、四六八元為前手所有，原告購入債券之價款，應按減除前
  手息扣繳稅額後之餘額給付前手，其代付他人之扣繳稅額非屬本身應繳納之稅款等
  因，否准其抵減應納稅額，核定原告尚未抵繳之扣繳稅額為七五四、八一○元，相
  對調增出售債券成本五、三○六、四六八元，核定全年所得額三九九、一九三、五
  七一元，課稅所得額二三七、五一七、○五九元，應納稅額五九、三六九、二六五
  元，應補繳稅額五、三○六、四六八元。原告不服，主張其取息時無論債券曾否轉
  讓，均由付息機構以原告為納稅義務人，就全部利息所得一次扣繳所得稅款，並填
  發扣繳憑單予原告，其扣繳稅款中亦包含前手利息收入之應扣繳稅款，應由原告申
  請退還。如認屬於前手利息所得為購入之債券成本，而非原告之利息所得，依實質
  課稅原則，屬於前手之利息所得，即應以前手為納稅義務人而非原告，否則將造成
  有利息所得者免稅，無此利息所得之後手卻需繳納稅負之現象；又本件於八十六年
  八月二十六日即經被告核定，原告未於法定期間提出復查而確定，依稅捐稽徵法第
  三十四條規定，應已確定，被告如未發現新資料，得重行核定；且債券利息所得稅
  報稅方式，已由銀行同業行之有年，被告均如數退稅，原核定貿然否准前手利息扣
  繳稅款之退還，轉列買賣債券成本，有違信賴保護原則等理由，申經被告復查結果
  ，以所得稅法第七十一條及第七十九條雖分別規定：納稅義務人得以暫繳及扣繳稅
  款抵繳結算申報之應納之稅額，及憑扣繳憑單抵繳稅款，惟亦限定應以自行繳納之
  稅款始有其適用。又前揭財政部函釋雖規定營利事業買賣公債，可按持有期間列報
  利息收入；並未規定營利事業於兩付息日間買回公債，按持有期間列報利息收入，
  即得以全期扣繳稅款抵繳其申報應納稅額。原告於利息兌領日前買回公債，前手之
  利息及前手息扣繳稅款均為前手所有。前手之利息依規定既不列為原告之利息收入
  ，納稅義務人並非原告，原告自亦無從依前開所得稅法第七十一條及第九十九條規
  定，以該前手息之扣繳稅額抵繳所得稅。至原告主張其買入債券時係以前手息價格
  包含扣繳稅額全額買入等情，查前手息扣繳稅額除否准原告抵繳應納稅額外，被告
  並同額轉入原告購入債券成本核認在案。是原告辯稱其依法就扣繳憑單記載之扣繳
  稅額全數抵繳應納稅額尚無不妥云云，顯係誤解；又原告買回公債兌領之利息及扣
  繳稅款均為前手所有，其本身既無該項所得，縱扣繳憑單為原告之名義，亦非扣繳
  稅款之實際納稅義務人，自不得以之抵繳應納稅額或申請退稅。又所得稅法第一百
  條係對稅款退補程序之相關規定，尚難執為本案前手息扣繳稅款申請退還之論據，
  及查核準則第九十條第三款之規定其意當係指關於他人所得之扣繳稅款，為該他人
  之權益事項，非得由本事業列報。且原告買回債券之全部購買價格為取得債券之成
  本，不得謂取得成本之一部分係得扣抵應納稅額之扣繳稅款，且債券之前手持有人
  既為實際利息所得者，因該項所得而發生之扣繳及納稅義務，依實質課稅原則，自
  應同屬於實際所得之人。況公法上租稅扣抵權，非得以私經濟交易而移轉，訴稱有
  權將前手息扣繳稅額抵繳應納稅款云云，亦無足採等由，以八十九年七月三十一日
  財北國稅法字第八九○二八二八八號復查決定駁回，並無不合。原告仍不服，向財
  政部提起訴願，該部持相同論見，以九十年二月二十一日台財訴第0000000
  000號決定駁回，亦無不合。茲原告仍執相同理由請求撤銷原處分及訴願決定，
  揆諸首開規定及說明，為無理由，應予駁回。
據上論結，本件原告之訴為無理由，爰依行政訴訟法第九十八條第三項前段，判決如
主文。
中    華    民    國      九十      年      十一      月    二十二      日
                    臺 北 高 等 行 政 法 院  第 二 庭
                                審 判 長 法  官 王立杰
                                         法  官 黃本仁
                                         法  官 陳雅香
右為正本係照原本做成。
如不服本判決，應於送達後二十日內，向本院提出上訴狀並表明上訴理由，如於本判
決宣示後送達前提起上訴者，應於判決送達後二十日內補提上訴理由書（須按他造人
數附繕本）。
中    華    民    國      九十      年    十一        月    二十五      日
                                     法院書記官 鄭聚恩


司法院資訊處製作；財團法人民間司法改革基金會備份。
